臺灣桃園地方法院刑事判決　　　　　　　93年度訴字第2023號
公　訴　人　臺灣桃園地方法院檢察署檢察官
被　　　告　甲○○　男　27歲.
上列被告因毒品危害防制條例案件，經檢察官提起公訴（93年度
毒偵字第3378號）及移送併案審理（94年度毒偵字第260號），
被告於本院準備程序進行中，就被訴事實為有罪之陳述，經本院
告知簡式審判程序意旨，並聽許公訴人及被告之意見後，本院合
議庭裁定依簡式審判程序審理，本院判決如下：
    主  文
甲○○連續施用第一級毒品，累犯，處有期徒刑玖月，扣案之注
射針筒貳支及止血帶貳條均沒收。
    事  實
一、甲○○前因施用毒品案件，經本院於民國90年2 月24日以90
    年度毒聲字第854 號裁定送觀察、勒戒後，認有繼續施用毒
    品之傾向，由本院於90年3 月21日以90年度毒聲字第1396號
    裁定令入戒治處所施以強制戒治，嗣經本院於同年8 月28日
    以90年度毒聲字第3574號裁定停止戒治並付保護管束，於91
    年3 月20日保護管束期滿，並由臺灣桃園地方法院檢察署檢
    察官於91年4 月3 日以91年度戒毒偵字第217 號為不起訴處
    分。又前因犯煙毒等案件，經本院於民國86年12月31日以86
    年度訴字第1221號刑事判決判處應執行有期徒刑4 年8 月，
    於87年1 月14日判決確定並入監執行，又前因另犯詐欺案件
    ，經本院於87年3 月18日以87年度易字第298 號刑事判決判
    處有期徒刑5 月而於同年4 月11日判決確定，接續執行，89
    年4 月20日縮短刑期假釋付保護管束，嗣撤銷假釋，於90年
    10月5 日入監執行殘刑2 年10月14日，93年5 月25日縮短刑
    期執行完畢出監（構成累犯）。詎料仍不知悔改，另基於施
    用第一級毒品海洛因之概括犯意，於前揭強制戒治執行完畢
    後5 年內，基於連續施用第一級毒品海洛因之概括犯意，先
    後於附表所示之時間、地點施用第一級毒品海洛因，嗣為警
    分別於附表所示之查獲時、地查獲，並扣得如附表所示之扣
    案物。
二、案經案經桃園縣政府警察局桃園分局報請台灣桃園地方法院
    檢察署檢察官偵查起訴。
    理  由
一、程序部分：本件被告甲○○所犯係死刑、無期徒刑或最輕本
    刑為3 年以上有期徒刑以外之罪，其於準備程序中就被訴事
    實為有罪之陳述，經本院告知簡式審判程序之旨，並聽取當
    事人意見後，經本院合議庭依刑事訴訟法第273 條之1 第1
    項規定裁定由受命法官獨任進行簡式審判程序，合先敘明。
二、訊據被告甲○○對於附表所示之施用毒品之犯罪事實均坦承
    不諱，又被告經警對其採集尿液後，送驗結果均呈嗎啡之陽
    性反應，此有桃園縣政府警察局桃園分局被採尿人姓名對照
    表（93年度毒偵字第3378號卷第17頁）、昭信科技顧問股份
    有限公司濫用藥物陽性檢體檢驗報告（93年度毒偵字第3378
    號第44頁）、台灣檢驗科技股份有限公司（本院卷第72頁）
    等文書各1 紙附卷可參。末查，被告前因施用毒品案件，經
    本院於90 年2月24日以90年度毒聲字第854 號裁定送觀察、
    勒戒後，認有繼續施用毒品之傾向，由本院於90年3 月21日
    以90年度毒聲字第1396號裁定令入戒治處所施以強制戒治，
    嗣經本院於同年8 月28日以90年度毒聲字第3574號裁定停止
    戒治並付保護管束，於91年3 月20日保護管束期滿，並由臺
    灣桃園地方法院檢察署檢察官於91年4 月3 日以91年度戒毒
    偵字第217 號為不起訴處分乙節，亦有臺灣高等法院被告前
    案紀錄表、臺灣桃園地方法院檢察署刑案資料查註紀錄表、
    全國施用毒品案件紀錄表、受觀察勒戒人毒品及前科紀錄簡
    列表各1 份附卷可按，被告於執行強制戒治執行完畢後5 年
    內，再犯毒品危害防制條例第10條之罪，可堪認定。綜述，
    本件事證已明，被告犯行洵堪認定。
三、核被告甲○○所為，係犯毒品危害防制條例第10條第1 項施
    用第一級毒品罪。其施用第一級海洛因前之持有第一級毒品
    海洛因之低度行為，為高度之施用行為所吸收，不另論罪。
    被告先後二次施用第一級毒品之犯行，時間均緊接，所犯又
    均係構成要件相同罪名，顯係基於概括犯意，為連續犯，應
    依刑法第56條規定以一罪論，並加重其刑。被告有如事實欄
    所列之前科紀錄，並於93年5 月25日縮短刑期執行完畢，此
    有台灣高等法院被告前案紀錄表一份附卷可稽，被告於前開
    刑之執行完畢5 年內再犯本件最重本刑為有期徒刑以上之罪
    ，為累犯，應依刑法第47條之規定，加重其刑。爰審酌被告
    犯罪動機、目的、犯行期間及次數，已曾因施用毒品犯行受
    觀察、勒戒及強制戒治處分，尚未能知所警惕，戒除施毒劣
    習，足徵其沈溺毒癮頗深，惡性尚重，而施用毒品屬於自戕
    性之犯罪，對社會之直接危害較不明顯暨被告犯後態度等一
    切情狀，量處如主文所示之刑，以示懲儆。扣案如附表編號
    、所示之注射針筒2 支及止血帶2 條，為被告所有且為
    供被告施用毒品所用之物，應依刑法第38條第1 項第2 款之
    規定，均宣告沒收。
四、據上論斷，應依刑事訴訟法第273 條之1 第1 項、第299 條
    第1 項前段，毒品危害防制條例第10條第1 項，刑法第11條
    前段、第56條、第47條、第38條第1 項第2 款，判決如主文
    。
本案經檢察官張啟聰到庭執行職務。
中　　華　　民　　國　　94　　年　　3 　　月　　28　　日
                  刑事第五庭      法　官　周炳全
上正本證明與原本無異。
如不服本判決，應於送達後10日內，向本院提出上訴狀。
                                  書記官  陳夏施
中　　華　　民　　國　　94　　年　　3 　　月　　28　　日
附表：
 ┌───┬──────┬────┬───┬──────┐
 │編  號│時       間 │犯罪行為│地  點│查獲時、地  │
 ├───┼──────┼────┼───┼──────┤
 │    │93年8月1日18│施用第一│桃園縣│93年8月1日18│
 │      │時45分許。  │級毒品海│桃園市│時45分許，在│
 │      │            │洛因。  │南平路│桃園縣桃園市│
 │      │            │        │46巷內│南平路46巷內│
 │      │            │        │。    │為警當場查獲│
 │      │            │        │      │，並扣得注射│
 │      │            │        │      │針筒1 支及止│
 │      │            │        │      │血帶1 條。  │
 ├───┼──────┼────┼───┼──────┤
 │    │93年11月30日│施用第一│桃園縣│93年11月30日│
 │      │晚間某時。  │級毒品海│桃園市│21時30分許，│
 │      │            │洛因。  │北華街│在桃園縣桃園│
 │      │            │        │58號內│市○○街58號│
 │      │            │        │。    │內為警查獲，│
 │      │            │        │      │並扣得注射針│
 │      │            │        │      │筒1 支及止血│
 │      │            │        │      │帶1 條。    │
 └───┴──────┴────┴───┴──────┘
附錄本件論罪科刑法條全文
毒品危害防制條例第十條
施用第一級毒品者，處六月以上五年以下有期徒刑。
施用第二級毒品者，處三年以下有期徒刑。
